# 关于高速公路折旧

提问人：大学较瘦 时间：2018-07-23 23:16:41
陈版，各位大佬 请教一个问题， 2018 年准则对于固定资产折旧按照经济利益预计损耗进行折旧，而不能按照经济利益实现方向进行折旧，也就是说不能按照收入作为基础进行折旧，我现在的问题是一家上市公司就是按照通行费收入的一定比例计提折旧，看起来也有道理，通行收入越多，损耗越多， 是按照经济利益损耗进行折旧，但是又是跟收入关联起来了， 是按照收入的一定比例，按照新要求，这样的会计处理符合准则要求吗？

回答人：chenyiwei
不恰当，可以采用车流量法，但不应直接采用按通行费收入的一定比例计提折旧的方法。该方法除了存在你说的问题以外，也不能恰当反映其实际可使用寿命，各年度折旧额之和很可能也不等于应计折旧总额。

提问人：大学较瘦 时间：2018-07-24 16:00:27
谢谢陈版的回复，该上市公司名义上就是按照车流量法测算，实际就是归结到收入的比例去了，按照车流量的比例实际就是按照收入比例！

回答人：chenyiwei
这两者实际上还是不同的，否则很难解释为何《企业会计准则解释第 11 号》对车流量法网开一面了。